臺灣士林地方法院刑事判決　　　　　　　 94年度訴字第857號
公　訴　人　臺灣士林地方法院檢察署檢察官
被　　　告　甲○○
上列被告因毒品危害防制條例案件，經檢察官提起公訴（94年度
毒偵字第1152號），本院合議庭裁定由受命法官獨任進行簡式審
判程序，並判決如下：
    主  文
甲○○連續施用第一級毒品，累犯，處有期徒刑玖月。
    理  由
一、犯罪事實：
    甲○○前因違反肅清煙毒防制條例案件，經本院以87年度訴
    字第20號判決判處有期徒刑3 年2 月，甲○○不服提起上訴
    ，嗣經台灣高等法院以87年上訴字第1277號駁回上訴確定，
    並於民國88年10月25日縮短刑期假釋出監。甲○○於假釋期
    間之89年間因施用毒品案件，由本院以89年度毒聲字第1846
    號裁定送觀察、勒戒後，認有繼續施用毒品傾向，於90年12
    月8 日強制戒治期滿，該案並經台灣士林地方法院檢察署檢
    察官於以89年度毒偵字第2112號起訴，經本院以90年度訴第
    11 號 判決判處有期徒刑8 月確定，而上開假釋亦經撤銷，
    入監執行殘刑1 年9 月9 日，二案接續執行，已於92年12月
    16日縮短刑期執行完畢。詎甲○○仍不知悔改，於前開強制
    戒治執行完畢後5 年內，復基於施用第1 級毒品海洛因之概
    括犯意，自94年2 月某日起至同年3 月11日上午8 時許，連
    續在臺北縣汐止市汐止火車站之公共廁所內，以海洛因摻水
    用針筒注射手臂方式，施用第1 級毒品海洛因多次。嗣因另
    犯竊盜案件為警於同年3 月11日晚上7 時35分逮捕到案，經
    採集其尿液送驗結果，呈第一級毒品海洛因代謝後之嗎啡陽
    性反應而查悉上情。
二、程序事項：
  (一)本件被告甲○○所犯並非死刑、無期徒刑、最輕本刑為3 年
    以上有期徒刑之罪或高等法院管轄第一審案件，其於準備程
    序進行中，先就被訴事實為有罪之陳述，經告知其簡式審判
    程序之旨，並聽取公訴人及被告之意見後，本院合議庭依刑
    事訴訟法第273 條之1 第1 項之規定，裁定由受命法官獨任
    進行簡式審判程序，合先敘明。
  (二)按犯毒品危害防制條例第10條之罪者，檢察官應聲請法院裁
    定令被告入勒戒處所觀察、勒戒，其期間不得逾2月；觀察
    、勒戒或強制戒治執行完畢釋放後，5年內再犯同條例第10
    條之罪者，檢察官應依法追訴；毒品危害防制條例第20條第
    1項、第23條第1項分別定有明文。查被告因施用毒品案件，
    經依本院89年度毒聲字第1846號裁定送臺灣士林看守所附設
    勒戒處所觀察、勒戒後，認有繼續施用毒品之傾向，再經本
    院89年度毒聲字第2240號裁定令入戒治處所施以強制戒治，
    經交付執行強制戒治後停止戒治付保護管束，已於90年12月
    8日期滿執行完畢，並由臺灣基隆地方法院檢察署檢察官以
    89年度毒偵字第2112號提起公訴，經本院於90年5 月8 日以
    90年度訴字第11號判決判處有期徒刑8 月，並於90年6 月22
    日確定，此有起訴書、本院刑事判決書、被告前案紀錄表暨
    入出監資料表各1 份在卷可稽。被告於前述強制戒治處分執
    行完畢後，被訴其復於5 年內再犯毒品危害防制條例第10條
    第1 項之罪名，依上開規定，其犯罪之訴追條件已經具備。
三、證據名稱：
　(一)被告自白：被告甲○○於檢察官偵查、本院準備程序及審理
    中（詳見偵查卷第54-55 頁偵訊筆錄、本院94年12月21日準
    備程序及審判筆錄）自白上述犯罪事實，其任意自白核與下
    列事證相符，自應採為證據。
  (二)書證：台灣尖端先進生技醫藥股份有限公司出具之濫用藥物
    尿液檢驗報告書1 份（附於偵查卷第11-1頁）：被告經警查
    獲後採集之尿液檢體經檢驗結果，呈海洛因代謝物嗎啡之陽
    性反應。按目前常用檢驗尿液中是否有毒品反應之方法，其
    以酵素免疫分析法為初步篩檢者，因對於類似結構之成分，
    亦可能產生反應（即所謂偽陽性），故需再採用另一種不同
    分析原理之檢驗方法進行確認；如經行政院衛生署認可之檢
    驗機構採用氣相層析質譜儀分析法進行確認者，即不致產生
    偽陽性反應；此經行政院衛生署管制藥品管理局以92年6 月
    20日管檢字第0920004713號函釋明在案（見行政院衛生署管
    制藥品管理局「濫用藥物檢驗相關解釋彙編」，94年3 月）
    。查被告為警查獲後所採集之尿液檢體，經台灣尖端先進生
    技醫藥股份有限公司採取初步檢驗（酵素免疫分析法）及確
    認檢驗（氣相層析質譜儀分析法）之雙重檢驗方式，檢驗結
    果呈海洛因代謝物嗎啡之陽性反應已如前述，依上開報告所
    示，其所進行者已包括初步檢驗及確認檢驗等過程，不致出
    現偽陽性反應，故其檢驗結果，核足據為對被告為不利之認
    定。
  (三)綜上積極證據，上述犯罪事實已得確切之證明，被告犯行堪
    以認定，應依法論罪科刑。
四、論罪及科刑之理由：
  (一)查海洛因係毒品危害防制條例第2條第2項第1款所定之第一
    級毒品。核被告所為，係犯毒品危害防制條例第10條第1項
    之施用第一級毒品罪。被告施用第一級毒品前後，持有第一
    級毒品海洛因之低度行為，應分別為其施用第一級毒品之高
    度行為所吸收，不另論罪。
  (二)被告先後多次施用第一級毒品之犯行，時間緊接，所犯係構
    成要件相同之罪名，顯係基於概括犯意反覆為之，為連續犯
    ，應依刑法第56條之規定，以一罪論，並依法加重其刑。
  (三)被告前因違反肅清煙毒條例案件，經本院以87年度訴字第20
    號判決判處有期徒刑3 年2 月，嗣經台灣高等法院以87年上
    訴字第1277號駁回上訴確定，經送監執行後假釋，再因施用
    毒品案件經本院以90年度訴字第11號判決判處有期徒刑8 月
    確定，經撤銷假釋執行殘刑，上開二罪接續執行，已於92年
    12月16日縮短刑期執行完畢，此有臺灣高等法院被告前案紀
    錄表1 份在卷可按，其在5 年以內再犯本件有期徒刑以上之
    罪，為累犯，應依刑法第47條規定，遞予加重其刑。
  (四)本院審酌海洛因毒品對於人體會產生成癮性，係足以危害個
    人健康及社會安全之管制藥物，被告有毒品前科，並經執行
    觀察、勒戒及強制戒治完畢，猶不知戒除濫行施用毒品惡習
    ，再犯本件施用毒品罪，深陷毒坑無法自拔，及其犯罪之自
    我麻醉動機、犯罪之手段、所生自我戕害結果及犯罪後坦承
    犯行之態度等一切情狀，量處如主文所示之刑，以示懲儆。
五、應適用之法條：
    刑事訴訟法第273 條之1 第1 項、第299 條第1 項前段、第
    310 條之2 、第454 條，毒品危害防制條例第10條第1 項，
    刑法第11條前段、第56條、第47條。
六、上訴方式之曉示：
    如不服本判決，得於收受送達後10日內，向本院提出上訴書
    狀，上訴於臺灣高等法院。
本案經檢察官鄭嘉欣到庭執行職務。
中　　華　　民　　國　　94　　年　　12　　月　　30　　日
                  刑事第三庭法　官  汪梅芬
以上正本證明與原本無異。
對於本判決如有不服，應於收受送達後10日內，向本院提出上訴
書狀，上訴於臺灣高等法院，並按他造當事人之人數附具繕本。
                            書記官  林旻弘
中　　華　　民　　國　　94　　年　　12　　月　　30　　日
附錄本判決論罪之法條全文
毒品危害防制條例第10條第1項：
施用第一級毒品者，處6月以上5年以下有期徒刑。
